【裁判字號】    95,訴,1004
【裁判日期】    950523
【裁判案由】    毒品危害防制條例
【裁判全文】
臺灣板橋地方法院刑事判決              95年度訴字第1004號
公  訴  人  臺灣板橋地方法院檢察署檢察官
被      告  甲○○
上列被告因違反毒品危害防制條例案件，經檢察官提起公訴（95
年度毒偵字第1138號），嗣因被告於本院準備程序中就被訴事實
為有罪之陳述，本院告知被告簡式審判程序之旨，並聽取當事人
之意見後，由本院合議庭裁定改由受命法官獨任依簡式審判程序
進行，判決如下：
    主  文
甲○○連續施用第一級毒品，累犯，處有期徒刑壹年。扣案之第
一級毒品海洛因貳包之外包裝沒收，其內之第一級毒品海洛因（
合計淨重零點零公克）沒收銷燬之。
    事  實
一、甲○○曾於民國89年間，因施用毒品案件，經本院以89年度
    毒聲字第2911號裁定送勒戒處所觀察、勒戒後，認有繼續施
    用毒品之傾向，再經本院以89年度毒聲字第3294號裁定令入
    戒治處所施以強制戒治一年，復經本院以89年度毒聲字第66
    89號裁定停止戒治，所餘期間並宣付保護管束，惟甲○○於
    保護管束期間，有為違反保護管束應遵守事項情節重大，經
    本院以90年度毒聲字第1891號裁定撤銷停止戒治，令入戒治
    處所施以強制戒治，而於90年10月25日強制戒治期滿執行完
    畢釋放，由臺灣板橋地方法院檢察署檢察官於90年12月10日
    以90年度戒毒偵字第746 號為不起訴處分確定。復於93年間
    ，因施用第一、二級毒品案件，經本院分別判處有期徒刑10
    月、4 月，應執行有期徒刑1 年確定，甫於94年5 月31日縮
    刑期滿執行完畢。詎仍不知悛悔，於上開強制戒治執行完畢
    釋放後5 年內，復基於施用第一級毒品海洛因（下稱海洛因
    ）之概括犯意，於95 年1月14日10時許起至同年2 月21日止
    ，在臺北縣鶯歌鎮東陽宮廟廁所內（起訴書略載為在不詳處
    所）等處，以注射針筒施打之方式，施用海洛因多次。嗣經
    警於同年1 月21日15 時20 分許，在臺北縣鶯歌鎮○○○路
    65號查獲，並扣得海洛因1 包（淨重0.01公克，空包裝重0.
    18公克）。復為警於同年2 月11日18時30分許，在臺北縣鶯
    歌鎮○○○路88號前查獲，並扣得毒品海洛因1 包（淨重0.
    02公克，空包裝重0.16公克）。
二、案經臺北縣政府警察局三峽分局報告臺灣板橋地方法院檢察
    署檢察官偵查起訴。
    理  由
壹、程序方面：
    查本件被告甲○○所犯並非死刑、無期徒刑、最輕本刑為三
    年以上有徒刑之罪或高等法院管轄第一審案件，而其於準備
    程序進行中，被告先就被訴事實為有罪之陳述，經法官告知
    簡式審判程序之旨，並聽取公訴人及被告之意見後，本院認
    適宜改依簡式審判程序進行，爰依刑事訴訟法第273 條之1
    第1 項、第284 條之1 規定，由本院合議庭以裁定由受命法
    官獨任進行簡式審判程序，合先敘明。
貳、實體方面：
一、上揭事實，業據被告甲○○於本院審理時坦承不諱，復有搜
    索扣押筆錄、扣押物品目錄表各2 份、查獲扣案毒品照片5
    幀存卷可稽，及海洛因2 包扣案可資佐證。又被告為警查獲
    時所採其尿液送驗結果，係呈嗎啡陽性反應，此有臺北縣政
    府警察局三峽分局查獲毒品危害防制條例按姓名對照表2 紙
    （代碼編號分別為：00000000、0000-0000）、 台灣檢驗科
    技股份有限公司於94年2 月10日、同年月27 日 出具之濫用
    藥物檢驗報告各1 份（報告編號為：CH/2006/11808 、CH/2
    006/20673）在 卷可稽。而扣案之海洛因2 包，經送法務部
    調查局鑑驗結果，分別淨重0.01公克（空包裝重0.18公克）
    、0.02公克（空包裝重0. 16 公克），均檢出海洛因成分，
    有該局95年3 月16日刑鑑字第060011334 號、95年3 月31日
    刑鑑字第060011479 號鑑定書各1 份存卷可憑。是以被告之
    任意性自白有上述補強證據足資佐證，足堪採信。又查，被
    告前於89年間，因施用毒品案件，經本院以89年度毒聲字第
    2911號裁定送勒戒處所觀察、勒戒後，認有繼續施用毒品之
    傾向，再經本院以89年度毒聲字第3294號裁定令入戒治處所
    施以強制戒治一年，復經本院以89年度毒聲字第6689號裁定
    停止戒治，所餘期間並宣付保護管束，惟被告於保護管束期
    間，有為違反保護管束應遵守事項情節重大，經本院以90年
    度毒聲字第1891號裁定撤銷停止戒治，令入戒治處所施以強
    制戒治，而於90年10月25日強制戒治期滿執行完畢釋放，由
    臺灣板橋地方法院檢察署檢察官於90年12月10日以90年度戒
    毒偵字第746 號為不起訴處分確定，此有臺灣高等法院被告
    前案紀錄表在卷可稽。綜上所述，足認被告前經強制戒治執
    行完畢釋放後，五年內再犯本件施用第一級毒品犯行。本案
    事證明確，被告犯行堪以認定，應依法論科。
二、查海洛因，屬於毒品危害防制條例第2 條第2 項第1 款所規
    定之第一級毒品，核被告所為，係犯毒品危害防制條例第10
    條第1 項之施用第一級毒品罪。被告施用前後持有第一級毒
    品之低度行為，為進而施用毒品之高度行為所吸收，不另論
    罪。又被告所為多次施用海洛因行為，時間緊接，所犯罪名
    相同，顯係出於概括之犯意為之，為連續犯，爰依刑法第56
    條之規定以一罪論，並加重其刑。雖起訴意旨僅就被告於95
    年2 月11日19時15分為警採尿前回溯26小時內某時之施用海
    洛因犯行予以起訴，未就上述其餘論罪科刑部分起訴（即含
    臺灣板橋地方法院檢察署95年度毒偵字第1638號案件未及併
    案部分），本院認為該部分與已起訴部分有連續犯之裁判上
    一罪關係，並經公訴人蒞庭起稱擴張被告其餘犯罪事實，為
    起訴效力所及，本院自得一併予以審理。又被告於年93間，
    因施用第一、二級毒品案件，本院分別判處有期徒刑10月、
    4 月，應執行有期徒刑1 年確定，甫於94年5 月31日縮刑期
    滿執行完畢，有上述前科表附卷可稽，被告於五年內再犯有
    期徒刑以上之本罪，應依累犯之規定加重其刑，並依法遞加
    重之。審酌被告前曾犯施用毒品，業經強制戒治完畢，竟再
    為本件施用毒品犯行，顯見其不思悔改，自制力亦顯不佳；
    惟另考量被告於犯後已坦承犯行，而其施用毒品行為於本質
    上係屬自我戕害行為，反社會性之程度應屬較低等一切情狀
    ，量處如主文所示之刑，以資懲儆。又扣案之海洛因2 包（
    分別淨重0.01公克、0.02公克，合計淨重0.03公克），既屬
    當場查獲之第一級毒品，爰依毒品危害防制條例第18條第1
    項前段規定，均宣告沒收銷燬之。至該海洛因2 包之外包裝
    ，係用於包裹毒品，防其裸露、潮濕，便於攜帶施用，係預
    備供被告施用毒品所用之物，且係被告所有，此據被告於本
    院審理時供明在卷，爰依刑法第38條第1 項第2 款規定，亦
    併予宣告沒收。
據上論斷，應依刑事訴訟法第273 條之1 第1 項、第299 條第1
項前段，毒品危害防制條例第10條第1 項、第18條第1 項前段，
刑法第11條、第56條、第47條、第38條第1 項第2 款，判決如主
文。
本案經檢察官陳孟黎到庭執行職務。
中    華    民    國    95    年    5     月    23    日
                  刑事第十一庭法  官  林淑婷
以上判決正本證明與原本無異。
如不服本判決，應於送達後十日內，向本院提出上訴狀。
                              書記官  廖貞音
中    華    民    國    95    年    5     月    23    日
附錄本案論罪科刑法條全文：
毒品危害防制條例第十條
施用第一級毒品者，處六月以上五年以下有期徒刑。
施用第二級毒品者，處三年以下有期徒刑。


司法院資訊處製作；財團法人民間司法改革基金會備份。
